臺灣高雄地方法院刑事判決　　　　　　　94年度訴字第1134號
公　訴　人　臺灣高雄地方法院檢察署檢察官
被　　　告　甲○○
上列被告因毒品危害防制條例案件，經檢察官提起公訴（94年度
毒偵字第1565號）及移送併辦（94年度毒偵字第3776、5924號）
，本院判決如下：
    主  文
甲○○連續施用第一級毒品，處有期徒刑拾月，扣案第一級毒品
海洛因貳包（合計淨重零點壹肆公克，空包裝重零點肆陸公克）
沒收銷燬之；又連續施用第二級毒品，處有期徒刑肆月；應執行
有期徒刑壹年，扣案第一級毒品海洛因貳包（合計淨重零點壹肆
公克，空包裝重零點肆陸公克）沒收銷燬之。
    事  實
一、甲○○前因毒品案件，經於92年3 月20日送觀察、勒戒後，
    同年4 月24日認無繼續施用毒品之傾向出所，並由臺灣高雄
    地方法院檢察署檢察官以92毒偵字第753 號為不起訴處分確
    定。又因施用第1 級毒品案件，經臺灣高雄地方法院於民國
    93年12月20日，以93年度訴字第2064號判決判處有期徒刑8
    月確定（不構成累犯），仍不知悔改。又基於施用第1 級毒
    品海洛因之概括犯意，自94年1 月20日17時40分起回溯24
    小時內之某時起（不含公權力拘束時間），至同年3 月14
    日19時許止，在高雄市○鎮區○○路南二巷215 號其家中，
    以將第1 級毒品海洛因置於針筒內加入水份，再以注射將海
    洛因注入體內之方式，施用第一級毒品海洛因多次。又另行
    起施用第2 級毒品安非他命之概括犯意，自94年1 月20日17
    時40分許回溯24小時內某時（不含公權力拘束時間），在不
    詳地點，以不詳方式，施用第2 級毒品安非他命多次，嗣(1)
    為警於94年1 月20日15時30分，在高雄市○鎮區○○路南二
    巷215 號前查獲甲○○與友人莊宗榮共乘車號：LW3
    ─955 號贓車，並在甲○○手上所提之塑膠袋內查獲莊宗榮
    所有之4 支短截吸管（內均置0.3 公克海洛因1 小包，均由
    檢察官另案處理），復採甲○○尿液送驗結果呈嗎啡及甲基
    安非他命陽性反應。
    (2)為警於94年1 月28日15時30分，高雄市○鎮區鎮○街51巷
    口，因形跡可疑為警盤查，當場在甲○○手上查扣海洛因2
    小包（合計淨重0.14公克，空包裝重0.46公克），並採甲○
    ○尿液送驗結果呈嗎啡及甲基安非他命陽性反應。(3)經警方
    於94 年3月15日18時50分，因另案在高雄市前鎮區○○○路
    286 號3 樓將其逮捕；嗣經其同意，採集其尿液送驗呈嗎啡
    陽性反應。
二、案經高雄縣政府警察局鳳山分局及高雄市政府警察局前鎮分
    局報請臺灣高雄地方法院檢察署檢察官偵查起訴及移送併辦
    。
    理  由
一、訊據被告甲○○對於上開犯行坦承不諱，而被告於為警查獲
    時所採尿液經送驗結果，第1 、2 、3 次均呈現嗎啡陽性反
    應，第1 、2 次則同時呈現甲基安非他命陽性反應，有臺灣
    檢驗科技股份有限公司濫用藥物尿液檢驗報告1 紙及高雄市
    立凱旋醫院濫用藥物尿液檢驗報告2 紙在卷可稽，又被告於
    第2 次為警查獲時扣得之白粉，經警送請法務部調查局檢驗
    結果，證實為第1 級毒品海洛因無訛，有該局94年5 月13日
    鑑定通知書1 紙在卷可考，堪信被告之自白與事實相符，事
    證明確，被告犯行堪予認定，應予依法論科。
二、查海洛因與安非他命分別係毒品危害防制條例第2 條第2 項
    第1 款、第2 款之第1 級與第2 級毒品，不得持有、施用及
    販賣。核被告甲○○所為，係犯該條例第10條第1 項之施用
    第1 級毒品罪及同條第2 項之施用第2 級毒品罪。其施用第
    1 級毒品海洛因與第2 級毒品安非他命前後分別持有海洛因
    、安非他命之低度行為，應為施用之高度行為所吸收，均不
    另論罪。被告多次施用第1 級毒品海洛因及第2 級毒品安非
    他命，時間均緊接，且犯罪基本構成要件各自相同，顯係分
    別基於概括犯意反覆為之，應分別依連續犯之規定論以一罪
    ，並依法加重其刑。被告所犯上開2 罪間，犯意各別、行為
    互殊，觸犯構成要件相異之罪名，自應分論併罰。又被告前
    因施用毒品案件，經觀察、勒戒後，認無繼續施用毒品之傾
    向，由臺灣高雄地方法院檢察署檢察官於民國92年4 月24日
    ，以92毒偵字第753 號為不起訴處分確定。又因施用第1 級
    毒品案件，經臺灣高雄地方法院於民國93年12月20日，以93
    年度訴字第2064號判決判處有期徒刑8 月確定（不構成累犯
    ），仍不知悔改，又犯本件施用第1 級毒品海洛因及第2 級
    毒品安非他命犯行，應依法論處。爰審酌被告素行非佳，再
    犯本件施用毒品犯行，足見其惡習已深，且戒絕毒癮之意志
    不堅，未能體悟施用毒品對自己、家人造成之傷害及社會之
    負擔，自屬可議；惟念其於犯後態度良好，並能坦承犯行及
    施用毒品本質上係屬戕害自身健康之行為，尚未直接危害他
    人，反社會性之程度應屬較低等一切情狀，酌情分別量處如
    主文所示之刑，並定其應執行之刑，以資懲儆。另扣案之第
    1 級毒品海洛因2 小包（合計淨重0.14公克，空包裝重0.46
    公克）係查獲之毒品，經檢驗結果呈現海洛因之陽性反應，
    且該包裝袋與其內之毒品業已無法析離，應將之同視為第1
    級毒品無訛，從而，不問屬於犯人與否，爰均依修正後毒品
    危害防制條例第18條第1 項前段之規定，沒收銷燬之。
三、移送併辦部分之犯行即臺灣高雄地方法院檢察署94年度毒偵
    字第3776、5924號部分，雖未據公訴人起訴，然與前揭已起
    訴部分有連續犯之裁判上一罪關係，並經檢察官移送併案審
    理，當為起訴效力所及，本院自應一併審理，附此敘明。
據上論斷，應依刑事訴訟法第299 條第1 項前段、毒品危害防制
條例第10條第1 項、第2 項、第18條第1 項前段，刑法第11條、
第56條、第51條第5款，判決如主文。
中　　華　　民　　國　　94　　年　　9　　月　　19 　　日
                   刑事第九庭審判長法  官    張世賢
                                   法  官    王啟明
                                   法  官    陳建和
以上正本證明與原本無異。
如不服本判決，應於送達後10日內，向本院提出上訴狀。
中　　華　　民　　國　　94　　年　　9 　　月　　19　　日
                                   書記官    唐美玲
附錄所犯法條：
毒品危害防制條例第10條施用第一級毒品者，處6 月以上5 年以
下有期徒刑。
施用第二級毒品者，處 3 年以下有期徒刑。
